【裁判字號】    99,訴,496
【裁判日期】    990709
【裁判案由】    竊盜等
【裁判全文】
臺灣板橋地方法院刑事判決               99年度訴字第496號
公  訴  人  臺灣板橋地方法院檢察署檢察官
被      告  乙○○
.            丙○○
上列被告因竊盜等案件，經檢察官提起公訴（九十八年度偵字第
二二五二五號），本院判決如下：
    主  文
乙○○、丙○○共同行使偽造私文書，足以生損害於他人，均累
犯，罪，各處有期徒刑捌月，附表「偽造署押」欄內簽帳單上
偽造之「吳嘉暈」簽名，均沒收之；又共同竊盜，均累犯，各處
有期徒刑捌月；又共同意圖為自己不法所有，以恐嚇使人將本人
之物交付未遂，均累犯，各處有期徒刑陸月，均應執行有期徒刑
貳年陸月，附表「偽造署押」欄內簽帳單上偽造之「吳嘉暈」簽
名，均沒收之。
被訴其餘部分無罪。
    事  實
一、乙○○曾有多次竊盜及違反毒品危害防制條例等前科，其中
    於民國八十九年間及九十三年間，均因竊盜案件，分別經本
    法院於九十三年二月二十六日以九十一年度訴字第一○八五
    號判決判處有期徒刑一年二月確定，又經臺灣士林地方法院
    於九十三年九月十三日以九十三年度易字第五○六號刑事判
    決判處有期徒刑十月確定，上開二罪嗣經臺灣士林地方法院
    裁定應執行有期徒刑一年十月確定，並於九十五年一月二十
    五日縮短刑期執行完畢。復因竊盜案件，經臺灣士林地方法
    院於九十五年七月十一日以九十五年度易字第六七八號判決
    判處有期徒刑十月確定，又因施用毒品案件，經本院於九十
    六年二月二十七日以九十年度簡字第五九五○號判決判處有
    期徒刑三月確定，又因竊盜案件，經臺灣臺北地方法院於九
    十六年一月二十三日以九十六年易字第六十八號判決判處應
    執行有期徒刑六月確定，經減刑後定應執行刑八月確定；再
    因竊盜案件，於九十六年十月三十日經臺灣臺北地方法院以
    九十六年度易字第一三八一號判決判處有期徒刑一年四月，
    減刑為有期徒刑八月確定，於九十七年九月一日執行完畢，
    復因詐欺、違反電信法等案件，經臺灣高雄地方法院於九十
    七年七月三十一日以九十六年度訴字第三五八五號判決判處
    有期徒刑二月、二月，定應執行有期徒刑三月確定，於九十
    七年十一月十二日易科罰金執行完畢；丙○○前因竊盜案件
    ，經本院於九十三年五月二十一日以九十三年度簡字第二一
    四七號判決判處有期徒刑六月確定，已於九十四年三月二十
    三日縮刑期滿執行完畢，再因施用毒品案件，經本院於九十
    五年十二月十八日以九十五年度簡字第五九九一號判決處有
    期徒刑六月確定，復因竊盜案件，經本院於九十六年四月二
    日以九十六年度簡字第五九五號判決處有期徒刑六月確定，
    兩罪經本院裁定減刑後，定應執行有期徒刑五月確定，已於
    九十六年九月五日縮刑期滿執行完畢。
二、乙○○明知丙○○所交付由甲○○向臺灣永旺信用卡股份有
    限公司（下稱永旺公司）申請之信用卡（卡號：0000000000
    000000，係甲○○於九十八年七月十日下午六時前某時許，
    在臺北縣板橋市○○路○段四十七巷，車牌號碼0359－RH號
    自用小客車內所失竊者）一張，係來路不明之贓物竟收之（
    此部分犯罪事實未據檢察官起訴）復基於意圖為自己不法所
    有、行使偽造文書之犯意聯絡，推由乙○○持上揭永旺公司
    信用卡，分別於九十八年七月十日下午七時一分許、七時三
    十三分許、八時五分許，至臺北縣板橋市○○路○段十號「
    燦坤三ｃ板橋中山店」、「佐丹奴板橋重慶店」、「汎勝牛
    仔名店」等地，以信用卡刷卡購物消費，並在收單之財團法
    人聯合信用卡處理中心等銀行簽帳單存根聯上偽簽「吳嘉暈
    」之簽名，偽造「吳嘉暈」簽帳消費之私文書，並分別持向
    店員行使，使店員誤信係「吳嘉暈」本人消費，並有意依約
    支付簽帳費用而陷於錯誤，交付價值新臺幣（下同）一萬四
    千九百七十元、八千一百三十九元及一萬三千七百三十元之
    物品予乙○○（消費金額、時間、地點及所偽造之簽名均詳
    附表），足生損害於甲○○、永旺公司及「燦坤三Ｃ板橋中
    山店」、「汎勝牛仔名店」、「佐丹奴板橋重慶店」等特約
    商店；丙○○、乙○○另共同意圖為自己不法所有之犯意聯
    絡，於九十八年七月十一日上午三時許，由丙○○前往臺北
    縣板橋市○○路○段四十七巷內，以竊取甲○○所有停放於
    該址，車牌號碼0359－RH號自用小客車得逞；又與乙○○再
    基於意圖為自己不法所有之犯意聯絡，先由乙○○以其使用
    行動電話0000000000號，於九十八年七月十三日零時十五分
    許，致電甲○○所使用之行動電話0000000000號（通話時間
    四秒），再由鐘世偉於九十八年七月十三日上午八時五十分
    許、上午九時十九分許，以其所使用門號：0000000000號行
    動電話撥打甲○○使用上揭門號之行動電話（通話時間為一
    百三十九秒、一百五十六秒），要求其以匯款方式支付五萬
    至十萬元不等代價，至指定陽信商業銀行復興分行00000000
     0000 號帳戶內，否則要將該車輛轉賣或處理掉等語恐嚇甲○○，使甲○○心生恐懼，惟甲○○於九十八年七月十一日
    上午九時許發現上揭自用小客車遭竊後，即向臺北縣板橋分
    局信義派出所報案，於接獲恐嚇電話後，並未依電話指示匯
    款而未遂。嗣於九十八年八月三日甲○○至信義派出所協同
    警方調閱案發前後附近便利商店監視器畫面，訪查刷卡特約
    商店店員，始循線查獲上情。
三、案經甲○○訴由臺北縣政府警察局板橋分局移送臺灣板橋地
    方法院檢察署檢察官偵查起訴。
    理  由
壹、程序部分：
    按被告以外之人於審判外之言詞或書面陳述，除法律有規定
    者外，不得作為證據；被告以外之人於偵查中向檢察官所為
    之陳述，除顯有不可信之情況者外，得為證據；被告以外之
    人於審判外之陳述，雖不符前四條之規定，而經當事人於審
    判程序同意作為證據，法院審酌該言詞陳述或書面陳述作成
    時之情況，認為適當者，亦得為證據。當事人、代理人或辯
    護人於法院調查證據時，知有第一百五十九條第一項不得為
    證據之情形，而未於言詞辯論終結前聲明異議者，視為有前
    項之同意，刑事訴訟法第一百五十九條第一項、第一百五十
    九條之一第二項、第一百五十九條之五分別定有明文，查本
    件貳、實體部分所引證人在警詢中之證詞、書面陳述及電信
    業者函附之電話通聯紀錄表，雖均屬被告以外之人於審判外
    之陳述，惟當事人於本院審理終結前，就此等證據之證據能
    力，均未提出異議，本院審酌該等證據作成之情況、取得之
    方式，認為適當，依上揭規定均有證據能力；又所引偵查中
    證人之證詞，為證人在檢察官面前所為之陳述，業經具結，
    並無顯不可信之情況，依上揭規定亦均有證據能力，核先敘
    明。
貳、實體部分：
一、訊據被告乙○○、丙○○，除被告乙○○坦承有於附表所示
    之時、地行使偽造私文書之犯行外，被告乙○○矢口否認有
    於上揭時、地竊盜告訴人甲○○自用小客車及向告訴人恐嚇
    取財未遂等犯行，被告鐘世偉矢口否認有行使偽造私文書、
    竊盜及恐嚇取財未遂等犯行。被告乙○○辯稱：伊未偷告訴
    人之自用小客車，伊亦未撥打電話恐嚇告訴人或吳天承（按
    告訴人之夫），不交錢的話就要對車子怎樣之言語云云；被
    告丙○○辯稱：伊未將告訴人之信用卡交予被告乙○○盜刷
    ，亦未竊取告訴人之自用小客車，伊之ＤＮＡ之所以會留在
    告訴人失竊車上，係因之前真實姓名不詳之友人「阿昇」曾
    開過那台車載過伊，伊所使用之行動電話會有與告訴人電話
    聯絡之通聯紀錄，則為七月十二號當天晚上，伊打電話給「
    阿昇」，伊叫「阿昇」開車載伊到他家，因為隔天伊要去臺
    北，後來伊在「阿昇」家裡待了三、四個小時左右，早上伊
    出門後才發現伊之包包跟手機掉在「阿昇」家裡，至該日中
    午時伊才過去「阿昇」家拿電話，伊不知道伊手機為何會跟
    告訴人手機有通聯紀錄云云。經查：
  (一)被告乙○○於警詢初詢時供承：「（問：那永旺信用卡你怎
    麼拿到的？是誰給你的？）丙○○。」、「（問：那給你你
    就直接拿去刷喔？）對阿。」、「他叫我刷刷看。」、「（
    問：你剛剛就說有了？他跟你聯絡是講什麼事情阿？他有沒
    有跟你聯絡阿？）有」、「他問我上次刷了什麼」、「（問
    ：刷他給你的信用卡？）是」等語（見本院卷附被告乙○○
    九十八年八月三日警詢錄音帶譯文），被告乙○○於偵查及
    本院審理中就持告訴人失竊上揭永旺公司之信用卡於附表所
    示時間、地點至特約商店盜刷購物之事實，均供認不諱，核
    與告訴人於警詢、偵查中指述，證人陳怡樺即佐丹奴板橋重
    慶店店員、證人左閎仁即燦坤三Ｃ板橋中山店營業員於警詢
    中之證詞相符合，復有卷附「汎勝牛仔名店」、「佐丹奴板
    橋重慶店」及財團法人聯合信用卡處理中心簽帳單各一紙，
    佐丹奴訂貨改褲單、貴賓消費紀錄表及統一發票各一紙，汎
    勝牛仔名店消費照片二幀可按，並有扣案佐丹奴購得之上衣
    三件可資佐證。依被告乙○○上揭證詞，其盜刷告訴人失竊
    之信用卡，事前係由被告丙○○所交付，並囑之刷刷看等語
    ，再於盜刷成功後，洽詢盜刷之結果，足見被告鐘世偉就被
    告乙○○盜刷信用卡之行為極為關切，並欲了解掌控之意圖
    ，二人就上揭行使偽造私文書之犯行自有犯意聯絡。
  (二)被告乙○○於警詢中供承：「（問：就汽車失竊附近二個男
    的？就剛剛給你看那個影帶中那兩個男的？）一個是丙○○
    吧。」、「（問：另外一個？）一個是我。」、「（問：你
    為什麼會和丙○○一起到那邊徘徊？）因為那個．．把．．
    牽走。」、「（問：你講太小聲了我聽不到。）他（按指丙○○）那時找我去把人家車子牽走。」、「然後我說不要，
    然後他就自己去。」等語（見同上警詢錄音帶譯文），告訴
    人於警詢時證稱：「當時車門完全沒有遭到破壞痕跡，然後
    我就聯想到該車鑰匙曾於今年初不慎於我現住處門口處遺失
    。」等語（見同上偵卷第十一頁），於偵查中再證稱：「我
    先發現信用卡不見了，後來隔天七月十一日早上九點多睡醒
    發現連車子也不見了，我們有調閱監視錄影帶，發現凌晨三
    點多有人把車牽走。」、「（提示丙○○照片，有無看過這
    位被告？）這位是在全家監視錄影出現過，我們會去全家調
    監視錄影帶，因為先去里長那邊，是因為他往那個方向走，
    我們才循線去全家調錄影帶，我們去里長調車子遭竊監視錄
    影，只有看到嫌犯的手在開門，但沒辦法看清楚，但（嫌犯
    ）手有被包紮過的痕跡，臉只有在全家監視錄影帶有看到疑
    似丙○○的臉，那一天我們在警局做筆錄時，乙○○承認他
    去開的車。」等語（見偵卷第一一三頁），本院審理中再證
    稱：「那時候我到警局的時候，我們有調便利商店的監視錄
    影帶及到里長處調開我的車當時的錄影帶，便利商店外面有
    一個人手有包繃帶、偷我車開車的人左手也有包繃帶，我在
    警局就問乙○○為何那個人要包繃帶，他就跟我說因為那個
    人手上有刺青不想給別人認出來才要包起來，後來警察問乙○○那個人是否就是丙○○，乙○○就說是。」等語，並有
    偵查卷附臺北縣板橋市○○街便利超商監視錄影翻拍照片二
    幀可稽，被告丙○○雖否認竊盜犯行如上，惟共犯被告乙○○已經明確證述，係被告丙○○提議竊車等語如上，且告訴
    人已經明確認出竊車之人特徵為手有包繃帶之人，而該人綁
    繃帶之目的在掩飾手上之刺青，被告丙○○於告訴人自用小
    客車遭竊（失竊地點為板橋市○○路○段四十七巷）前，出
    現在附近板橋市○○街之便利商店內，已經被告乙○○、告
    訴人指述明確如上，並有卷附照片可資證明，本院提示照片
    質之被告丙○○，雖稱：是否我本人我不能確定云云，被告
    丙○○於本院審理中則供明其左手臂從手腕到手臂間確有大
    面積之刺青，並經本院親自勘察無誤，再詳閱該便利商店照
    片之人，確於左手臂包有白色繃帶，參之被告乙○○、告訴
    人之指述，及被告丙○○左手臂刺青之特徵，便利商店照片
    中之人，應係被告丙○○無訛，檢方於尋獲告訴人失竊之上
    揭車輛後，在該車內採集牙籤上之ＤＮＡ，經鑑定結果，與
    被告丙○○之ＤＮＡ型別相符，此有卷附臺北縣政府警察局
    鑑驗書一紙在卷可按（見偵卷一八二頁）；而被告乙○○雖
    在警詢中辯稱竊車係由被告丙○○單獨前往云云，惟衡告訴
    人調閱監視器後所為證詞，及被告乙○○亦承認告訴人車遭
    竊前，其亦在附近便利商店內進出等語，又於偵查中供承：
    「拿這把鑰匙給我的也是『阿生』拿給我的．。．。我不知
    道『阿生』怎麼取得鑰匙的。」等語（見同上偵卷第八十九
    、九○頁），告訴人失竊車輛前有遺失車鑰匙之事，而被告
    乙○○自承，於該車失竊前又取得車鑰匙，綜上，足見告訴
    人所有之上揭自用小客車，係由被告二人所竊取無疑。
  (三)被告乙○○於警詢中再供承：「（問：阿你怎麼會知道丙○○打電話去勒索別人？）因為他一開始有叫我做，我跟他說
    說不要阿？」等語（見同上警詢錄音帶譯文），告訴人於警
    詢、偵查中分別證稱：是伊之先生吳天承在七月十三日，用
    伊所使用之行動電話0000000000號，接歹徒數通電話，對方
    說要匯款五至十萬元到指定之陽信銀行帳戶，對方說如果不
    匯款他們即要將所竊得之車輛處理掉等語（見偵卷第十二頁
    、第一一三頁），被告乙○○以其使用行動電話0000000000
    號，於九十八年七月十三日零時十五分許，致電甲○○所使
    用之行動電話0000000000號（通話時間為四秒），被告鐘世
    偉於九十八年七月十三日上午八時五十分許、上午九時十九
    分許，以其所使用門號：0000000000號行動電話撥打甲○○
    使用門號：0000000000號之行動電話（通話時間為一百三十
    九秒、一百五十六秒）等事實，亦有卷附通聯調閱查詢單可
    稽（偵卷第一八六頁），被告等人就持用上揭行動電話之事
    實並不否認，依據被告乙○○警詢之供詞，核對被告乙○○
    、丙○○持用行動電話與告訴人之電話所示之通聯紀錄，被
    告乙○○撥通時間僅有四秒，足見被告乙○○雖有撥打恐嚇
    電話，惟應該僅有撥通，而無足夠時間完成恐嚇取財之言詞
    ，是在警詢中所供，恐嚇電話係被告丙○○叫伊做等語應屬
    事實，且被告乙○○也已撥打恐嚇電話，所辯非伊做的云云
    應非可取，再衡之被告乙○○警詢應答時之問題為：「阿你
    怎麼會知道丙○○打電話去勒索別人？」等內容，即被告丙○○有撥打恐嚇電話之情，為被告乙○○所明知，參被告丙○○持用之行動電話與告訴人電話有通聯紀錄、及通聯時間
    ，足見被告乙○○所答前題，即被告丙○○有打電話恐嚇之
    情係屬事實，被告等於竊取告訴人車輛後，分持自用之行動
    電話恐嚇告訴人，就上揭犯行自有犯意聯絡及行為分擔。
  (四)被告乙○○空言否認有竊取告訴人自用小客車及事後撥打恐
    嚇電話之犯行，惟無法說明其為何在告訴人車輛失竊後前與
    行竊之被告丙○○出現在失竊地點附近之便利商店，即未竊
    車又未恐嚇，又為何其所使用之行動電話會與告訴人之行動
    電話出現通聯紀錄，所辯並不足取；次查被告二人於九十八
    年九月二日下午，經檢察官同時、同庭提詢，在該次詢問時
    ，被告乙○○翻異警詢中之供詞，供稱：盜刷告訴人之信用
    卡係真實姓名不詳綽號「阿生（音，同昇）」之人所交付，
    「拿這把鑰匙給我的也是『阿生』拿給我的．。．。我不知
    道『阿生』怎麼取得鑰匙的。」，被告丙○○沒有交信用卡
    給伊，亦未參與盜刷信用卡之事及竊車及恐嚇等行為云云，
    被告乙○○與被告丙○○第一次共同出庭時即將原在警詢中
    指證係被告丙○○所為之犯罪，改稱係真實姓名不詳綽號「
    阿生」之人所為，被告丙○○則完全否認於告訴人失竊之日
    有與被告乙○○共同到失竊處所去，又否認知悉告訴人遭人
    恐嚇一事云云，本院於審理時就被告乙○○警詢錄音帶勘驗
    製成逐字譯文，惟並未發覺偵詢之警員有以非法之方式取供
    之情形，詢問者之語氣平和，被告亦完全出於自由意志下所
    為回答，此有本院卷附之勘驗筆錄足稽，衡酌如被告乙○○
    上揭盜刷告訴人之信用卡、竊盜及恐嚇取財等犯行，確係「
    阿生」與之共同為之，偵辦之警員，於被告乙○○供出被告
    丙○○前，就被告乙○○如何取得告訴人失竊之信用卡、告
    訴人車輛失竊前，與被告乙○○出現在便利商店之人及撥打
    恐嚇電話之人均無所知之情況下，被告乙○○與被告丙○○
    間並無仇隙，自無誣陷被告丙○○之理由，故大可直接告知
    警員，均係「阿生」之人所為，何需在警詢中，就上揭犯行
    ，一再指述為被告丙○○所為，反在之後檢察官偵詢時，再
    指出一名無法查證「阿生」之人始為行為人，所為應係圖免
    被告丙○○罪責所為，並不足採；另查偵查中檢察官詢問被
    告丙○○於告訴人失竊車輛時，有無與被告乙○○到失竊地
    點，被告丙○○供稱：「當天我沒有去。」云云（見偵卷第
    九一頁），又在詢之告訴人先生接獲恐嚇電話之事，被告丙○○則辯稱：「當天我在板橋松柏街，因為那時我跟另外一
    位朋友，我一個乾弟弟，我們一起開車回來經過龍興街買東
    西，買完之後我們開車回去休息。」云云（同上頁），被告
    丙○○於告訴人車輛失竊前，確與被告乙○○在失竊地點附
    近之便利商店出現，已經詳述如上，是被告丙○○所辯沒有
    去云云，應屬不實，再以被告丙○○在檢察官初詢時，並未
    說告訴人接獲恐嚇電話時，其行動電話有留在「阿生」住處
    之事，此一供詞亦與其在事後偵查中及本院審理中，經提示
    通聯紀錄後，知其所使用之行動電話與告訴人所使用之行動
    電話出現通聯紀錄，所供：伊留宿「阿生」友人處，並於翌
    日即告訴人遭恐嚇日，一早即出門去臺北，及將行動電話留
    在「阿生」住處等情節，顯不相同，本院審酌其差異，被告
    丙○○所辯除配合上揭被告乙○○之辯詞外，均係欲將責任
    推諉於「阿生」之人，辯詞係據查證出現之證據，再逐一增
    生辯解，況所辯內容，均與已經存在之證據不合，又無從查
    證其辯詞之可靠性，自均不足採信。
  (五)綜上，本件事證已經明確，被告二人上揭犯行均堪認定，應
    依法論科。
二、按簽帳單係以文字為一定之意思表示，持信用卡刷卡消費時
    ，在簽帳單上簽署姓名，除表示已收受特約商店所交付之交
    易標的物或消費標的，並確認該筆消費之憑證，具有表示法
    律上權利義務關係之證明，故簽帳單性質上除與收據相同外
    ，並且為信用卡發卡銀行依據此向簽帳人收款之憑證，屬私
    文書之一種。被告等行使偽造簽帳單，自足生損害於信用卡
    申請人本人、特約商店及發卡銀行對於信用卡管理之正確性
    。被告等持告訴人失竊之信用卡於附表所示之時地消費購物
    ，核被告等所為係犯刑法第二百十六條、第二百十條行使偽
    造私文書罪、第三百三十九條第一項之詐欺取財罪；又被告
    等竊取告訴人之自用小客車，所為係犯刑法第三百二十條第
    一項之竊盜罪；被告等於竊盜後，撥打行動電話恐嚇告訴人
    ，要求匯款等行為，惟告訴人報警未將款項匯出，核所為係
    犯刑法第三百四十六條第三項、第一項之恐嚇取財未遂罪，
    並應依刑法第二十五條第二項之規定減輕之。被告等偽造「
    吳嘉暈」之簽名之行為，係偽造私文書（簽帳單）之階段行
    為，又其偽造私文書之低度行為為行使偽造私文書之高度行
    為所吸收，均不另論罪。被告等就上揭行使偽造私文書罪、
    詐欺取財、竊盜罪及恐嚇取財未遂等罪名，事前後有犯意聯
    絡，又分別有行為分擔，已詳論如前，均為共同正犯。被告
    等係以同時行使偽造私文書之行為，即已著手詐欺行為，所
    為係一行為而觸犯行使偽造私文書罪、詐欺取財等二罪名，
    為想像競合犯，應依刑法第五十五條之規定從一重行使偽造
    私文書罪論處。次按如數行為於同時同地或密切接近之時地
    實施，侵害同一之法益，各行為之獨立性極為薄弱，依一般
    社會健全觀念，在時間差距上，難以強行分開，在刑法評價
    上，以視為數個舉動之接續施行，合為包括之一行為予以評
    價，較為合理，則屬接續犯，而為包括之一罪，此有最高法
    院八十六年台上字第三二九五號判例足供參照，是接續犯以
    侵害同一法益為要件，被告等於附表所示之盜刷告訴人信用
    卡之行為，顯係分別侵害三家特約商店之財產法益，所為於
    上揭接續犯之判例意旨不合，不能以接續犯論以一罪，檢察
    官未查就此部分論接續犯則有未合。被告等所犯上揭三罪，
    犯意各別，行為互殊，應予分論併罰。被告等有事實欄一所
    載之前科紀錄，並分別於九十七年十一月十二日易科罰金執
    行完畢，九十六年九月五日縮刑期滿執行完畢，此有臺灣高
    等法院被告前案紀錄表一份在卷可稽，被告等於五年以內，
    故意再犯本件最重本刑為有期徒刑以上之罪，應依刑法第四
    十七條第一項之規定，論以累犯，加重其刑，並就所犯恐嚇
    取財未遂犯行，先加後減之。爰審酌被告等持告訴人失竊之
    信用卡消費購物，致使銀行及持卡人受有財產上及信用之損
    害，並破壞信用卡利用之便捷性及金融秩序，又竊取告訴人
    之車輛，以車恐嚇取財，雖未得財物，然所為惡性非輕，被
    告等犯罪後，均無悔意，及詐得、竊取財物之價值等一切情
    狀，分別量處如主文所示之刑，並定其應執行刑。末查，附
    表被告乙○○至特約商店消費所偽造「吳佳暈」簽名之簽帳
    單，為收單銀行存查聯，並非被告所有，與沒收規定不合，
    不能沒收，惟簽帳單上持卡人簽名欄上被告所偽造如附表偽
    造署押欄「吳佳暈」之簽名，均應依刑法第二百十九條之規
    定沒收之。
、無罪部分（即竊取告訴人甲○○信用卡部分）：
一、公訴意旨另略以：被告丙○○、乙○○與真實姓名年籍不詳
    綽號「阿昇」之成年男子，共同意圖為自己不法之所有，於
    九十八年七月十日下午六時前某時，前往臺北縣板橋市○○
    路○段四十七巷四弄十七號前，以不詳方式，徒手竊取甲○○放置於車牌號碼0359－RH號自用小客車內，甲○○向花旗
    銀行所申請之信用卡（卡號：0000000000000000號）、臺灣
    永旺信用卡股份有限公司申請之信用卡（卡號000000000000
    0000號）各一張得手，因認被告涉犯刑法第三百二十一條第
    一項第四款之加重竊盜罪嫌云云。
二、按犯罪事實應依證據認定之，無證據不得認定犯罪事實；不
    能證明被告犯罪者，應諭知無罪之判決，刑事訴訟法第一百
    五十四條第二項及第三百零一條第一項分別定有明文。次按
    認定不利於被告之事實，須依積極證據，苟積極證據不足為
    不利於被告事實之認定時，即應為有利於被告之認定，更不
    必有何有利之證據；又事實之認定，應憑證據，如未能發現
    相當證據，或證據不足以證明，自不能以推測或擬制之方法
    ，以為裁判基礎。而刑事訴訟法上所謂認定犯罪事實之積極
    證據，係指適合於被告犯罪事實之認定之積極證據而言，雖
    不以直接證據為限，間接證據亦包括在內；然而無論直接或
    間接證據，其為訴訟上之證明，須於通常一般之人均不致有
    所懷疑，而得確信其為真實之程度者，始得據為有罪之認定
    ，倘其證明尚未達到此一程度，而有合理之懷疑存在時，致
    使無從形成有罪之確信，根據「罪證有疑，利於被告」之證
    據法則，即不得遽為不利被告之認定，有最高法院三十年上
    字第八一六號、二十九年上字第三一○五號、三十年上字第
    一八三一號、四十年台上字第八十六號及七十六年台上字第
    四九八六號判例意旨參照。
三、公訴人認被告等人涉犯上揭加重竊盜罪嫌無非係以被告乙○○於警詢中之自白及告訴人之指述為其論據。訊據被告等均
    堅詞否認有竊盜上揭告訴人信用卡之犯行等語。經查：被告
    乙○○固於警詢中供承：「（問：還有偷信用卡是誰做的？
    ）丙○○。」云云（見同上警詢筆錄譯文），然被告乙○○
    於偵查中即翻異前詞，稱：告訴人永旺公司信用卡係「阿生
    」之人拿給伊，被告丙○○未參與等語（見同上偵卷第八九
    頁），告訴人固於警詢、偵查中證稱伊之信用卡置於上揭自
    用小客車內而失竊之過程，因均係事後信用卡遭盜刷後始發
    覺，並未親見信用卡為何人所竊取，告訴人之證詞，僅能證
    明伊所有之信用卡已經遭竊之事實，並無法證明被告二人及
    「阿生」有竊取伊之信用卡之犯行，再以被告二人在偵查、
    審理中均否認有竊取告訴人信用卡之犯行，雖被告乙○○坦
    承持告訴人之信用卡盜刷購物之犯行，惟告訴人指述、被告
    乙○○自白之證據，在告訴人信用卡係由何人所竊取之事實
    上，並無直接之證明力，被告乙○○自始即否認有竊取告訴
    人信用卡之犯行，而被告丙○○部分，除有被告乙○○在警
    詢中之一句話之簡單指述外，又無任何其他輔助證據可資佐
    證，被告乙○○於事後，又辯稱信用卡係由「阿生（昇同音
    ）」之人所交付，而「阿生」之人係由被告二人事後，為推
    委刑責所杜撰之人，亦經本院詳論如前，本院衡酌上揭證據
    ，認不能僅以共犯在警員詢問時，一句回答「為某人做的」
    ，即認定本件告訴人信用卡係由被告丙○○所竊取。況公訴
    人推論告訴人之信用卡係由，被告二人及「阿昇」三人共同
    竊盜，所為論述，顯欠缺證據支持；次按刑事訴訟法第三百
    條所謂得就起訴之犯罪事實變更檢察官所引應起訴之法條，
    係指法院於不妨害事實同一之範圍內，得自由認定事實，適
    用法律而言。而竊盜罪與收受贓物罪，兩者非特社會事實歧
    異，即法律所賦予之評價亦不相同，殊非具有犯罪事實同一
    性之案件甚明，此有最高法院八十四年度台上字第二二一六
    號判決可供參照，查被告二人收受告訴人失竊之信用卡，並
    盜刷此部分事實，另涉犯收受贓物罪嫌，惟與起訴竊盜之事
    實非屬同一，依上揭最高法院見解，不能逕由本院變更起訴
    法條加以判決。既查無其他積極證據可資證明被告等有何公
    訴人所指竊盜信用卡犯行，依上開項說明，不能證明被告等
    此部分犯罪，自應為無罪判決之諭知。
據上論斷，應依刑事訴訟法第二百九十九條第一項前段、第三百
零一條第一項，刑法第二十八條、第二百十條、第二百十六條、
第二百十九條、第三百三十九條第一項、第三百二十條第一項、
第三百四十六條第一項、第三項、第五十五條、第五十一條第五
款、第四十七條第一項、第二十五條第二項，刑法施行法第一條
之一，判決如主文。
本案經檢察官黃怡華到庭執行職務。
中    華    民    國    99    年    7     月    9     日
                  臺灣板橋地方法院刑事第十六庭
                          審判長法  官  王綽光
                                法  官  陳正昇
                                法  官  洪珮婷
以上正本證明與原本無異。
如不服本判決應於收受送達後十日內向本院提出上訴書狀，並應
敘述上訴理由; 其未敘述上訴理由者，應於上訴期間屆滿後二十
日內向本院補提理由書（均需按他造當事人之人數附繕本，切勿
逕送上級法院）。
                                書記官  許清秋
中    華    民    國    99    年    7     月    13    日
附本案論罪科刑法條全文
中華民國刑法第210條
（偽造變造私文書罪）
偽造、變造私文書，足以生損害於公眾或他人者，處 5 年以下
有期徒刑。
中華民國刑法第216條
（行使偽造變造或登載不實之文書罪）
行使第 210 條至第 215 條之文書者，依偽造、變造文書或登載
不實事項或使登載不實事項之規定處斷。
中華民國刑法第339條
（普通詐欺罪）
意圖為自己或第三人不法之所有，以詐術使人將本人或第三人之
物交付者，處 5 年以下有期徒刑、拘役或科或併科 1 千元以下
罰金。
以前項方法得財產上不法之利益或使第三人得之者，亦同。
前二項之未遂犯罰之。
第  320 條  （普通竊盜罪、竊佔罪）
意圖為自己或第三人不法之所有，而竊取他人之動產者，為竊
盜罪，處五年以下有期徒刑、拘役或五百元以下罰金。意圖為
自己或第三人不法之利益，而竊佔他人之不動產者，依前項之規
定處斷。
前二項之未遂犯罰之。
中華民國刑法第346條
（單純恐嚇罪）
意圖為自己或第三人不法之所有，以恐嚇使人將本人或第三人之
物交付者，處6月以上5年以下有期徒刑，得併科1千元以下罰金
。
以前項方法得財產上不法之利益，或使第三人得之者，亦同。
前二項之未遂犯罰之。
附表：
┌──┬──────────────┬───────┬───────┐
│編號│         犯罪事實           │   偽造署押   │   備考       │
├──┼──────────────┼───────┼───────┤
│    │乙○○於98年7 月10日下午7 時│ 簽帳單上偽造 │98年度偵字第  │
│ 一 │1 分許，於臺北縣板橋市○○路│「吳嘉暈」署名│22525 號卷    │
│    │一段10號燦坤3C板橋中山店，持│ 一枚         │P.41（影本）  │
│    │永旺信用卡刷卡消費新臺幣    │（起訴書誤載為│              │
│    │14,970元                    │「吳佳暈」）  │              │
├──┼──────────────┼───────┼───────┤
│    │乙○○於98年7 月10日下午7 時│簽帳單上偽造  │98年度偵字第  │
│ 二 │33分許，於臺北縣板橋市○○路│「吳嘉暈」署名│22525 號卷    │
│    │2 號佐丹奴板橋重慶店，持永旺│ 一枚         │P.41（影本）  │
│    │信用卡刷卡消費新臺幣8,139元 │（起訴書誤載「│P.44（原本）  │
│    │（起訴書誤載為下午7 時32分許│  吳佳暈」）  │              │
│    │）                          │              │              │
├──┼──────────────┼───────┼───────┤
│    │乙○○於98年7 月10日下午8 時│簽帳單上偽造  │98年度偵字第  │
│ 三 │5 分許，於臺北縣板橋市○○路│「吳嘉暈」署名│22525 號卷    │
│    │一段10號1 至3 樓之汎勝牛仔名│一枚          │P.41（影本）  │
│    │店，持永旺信用卡刷卡消費新臺│（起訴書誤載為│              │
│    │幣13,730元                  │「吳佳暈」）  │              │
└──┴──────────────┴───────┴───────┘

司法院資訊處製作；財團法人民間司法改革基金會備份。
